臺灣高雄地方法院刑事判決　　　　　100年度審交易字第296號
公　訴　人　臺灣高雄地方法院檢察署檢察官
被　　　告　李政輝
上列被告因公共危險案件，經檢察官提起公訴（100 年度偵字
第7103號），本院裁定進行簡式審判程序，判決如下：
    主  文
李政輝犯不能安全駕駛動力交通工具罪，累犯，處有期徒刑捌月
。
    事實及理由
一、李政輝前於民國92年間2 度因公共危險案件，經本院以92年
    度交簡字第1459號判處有期徒刑4 月、5 月，應執行有期徒
    刑7 月，復經本院以92年度交簡上字第81號駁回上訴確定，
    嗣經本院以96年度聲減字第2564號裁定減為有期徒刑2 月、
    2 月15日，應執行有期徒刑3 月15日，於97年3 月7 日縮短
    刑期執行完畢。又於民國91年間因公共危險案件，經臺灣屏
    東地方法院（以下簡稱屏東地院）以92年度屏交簡字第9 號
    判處有期徒刑6 月，嗣經屏東地院以92年度交簡上字第7 號
    上訴駁回確定；另於97年間，因違反臺灣地區與大陸地區人
    民關係條例案件，經臺灣臺南地方法院以96年度簡字第2480
    號判處有期徒刑10月，減刑為5 月確定；上開2 罪經屏東地
    院以98年度聲減字第21號裁定減刑並定執行刑7 月確定。又
    於97年間因公共危險案件，經本院以97年度交簡字第2920號
    判處有期徒刑6 月，並經本院以97年度交簡上字第268 號駁
    回上訴確定；再於97年間因公共危險案件，經本院以98年度
    交易字第19號判處有期徒刑8 月；上開2 罪經本院以98年度
    審聲字第3676號裁定應執行有期徒刑1 年1 月確定。復於98
    年因違反家庭暴力防治法案件，經本院以98年度審簡字第
    2315號、5452號分別判處有期徒刑3 月、4 月確定，復經本
    院以99年度審聲字第785 號裁定應執行有期徒刑6 月確定。
    上開6 罪所定應執行刑7 月、1 年1 月、6 月接續執行，於
    99年11月23日縮短刑期假執出監，於100 年1 月5 日假釋期
    滿未經撤銷視為執行完畢。詎其猶不知悔改，於100 年2 月
    7 日上午11時10分許至下午3 時35分許之間，在高雄市○鎮
    區○○路上某公園內，飲用若干量之高樑酒後，明知已達不
    能安全駕駛動力交通工具之程度，竟仍駕駛車牌號碼9291-U
    M 號自小貨車上路，並於同日下午4 時30分許，行經高雄市
    ○○區○○路與武智街街口，因不勝酒力，未注意車前狀況
    ，撞上前方停等紅燈、由曹德賢所駕駛之車牌號碼7653-ZL
    號自小客車。俟經員警據報到場並對雙方駕駛人均施以酒測
    ，當場測得李政輝吐氣所含酒精之濃度高達每公升1.08豪克
    ，始查知上情。
二、本件被告李政輝所犯係死刑、無期徒刑、最輕本刑為3 年以
    上有期徒刑以外之罪，其於準備程序中就被訴事實為有罪之
    陳述，經告知簡式審判程序之旨，並聽取公訴人、被告之意
    見後，本院認為適宜而裁定進行簡式審判程序，先予敘明。
三、上揭犯罪事實，業據被告坦承不諱，並有刑法第185  條之3
    案件測試觀察紀錄表、高雄市政府警察局苓雅分局道路交通
    事故當事人酒精測試紀錄表、高雄市政府警察局舉發違反道
    路交通管理事件通知單、高雄市○○○○○道路交通事故現
    場圖各1 份、高雄市政府警察局交通大隊交通事故談話紀錄
    表2紙 、現場及車損照片8  張等證據在卷可稽（見警卷第4
    至5 、7 至14頁），而依上開觀察紀錄表之記載，被告駕車
    肇事為警查獲時後，除測得呼氣酒精濃度高達每公升1.08毫
    克外，被告在測試或詢問過程中有語無倫次、含糊不清、意
    識模糊、呆滯目僵等情事，可見被告飲用酒類確實已達不能
    安全駕駛動力交通工具而駕駛之程度甚明，是足認被告前開
    任意性之自白與事實相符，得作為被告有罪之證據。從而，
    本件事證明確，被告犯行，堪以認定，應依法論科。
四、是核被告所為，係犯刑法第185 條之3 不能安全駕駛動力交
    通工具罪。又被告有如犯罪事實欄所載受徒刑執行完畢之事
    實，有臺灣高等法院被告前案紀錄表在卷可參，其受徒刑執
    行完畢後，5 年內故意再犯本件有期徒刑以上之罪，為累犯
    ，應依刑法第47條第1 項規定，加重其刑。爰審酌被告飲酒
    後，在酒精濃度達每公升1.08毫克已無法安全駕駛動力交通
    工具之情況下，仍貿然駕駛汽車行駛於公眾往來之道路上，
    無視於政府法令之宣導，危及往來公眾之生命財產安全，誠
    屬不該，又其先前已有5 度酒醉駕車經判刑確定並執行完畢
    ，竟仍再為本件犯行且因而肇事，顯然未能知所悔悟，法治
    觀念薄弱，若不處以稍重之刑，不足令其警惕以避免再犯，
    惟念其事後坦承犯行，犯後態度尚可，以及所幸本次犯行並
    未造成人員傷亡等一切情狀，酌情量處如主文所示之刑，以
    資懲儆。
據上論斷，應依刑事訴訟法第273 條之1 、第299 條第1 項前段
、第310 條之2 、第454 條，刑法第185 條之3 、第47條第1 項
，刑法施行法第1 條之1 ，判決如主文。
本案經檢察官劉慕珊到庭執行職務。
中    華    民    國   100    年    10    月    31    日
                  刑事第十庭  法  官  林書慧
以上正本證明與原本無異。
如不服本判決應於收受判決後10日內向本院提出上訴書狀，並應
敘述具體理由。其未敘述上訴理由者，應於上訴期間屆滿後20日
內向本院補提理由書（均須按他造當事人之人數附繕本），切勿
逕送上級法院。
中    華    民    國  100     年    10    月    31    日
                              書記官  李承悌
附錄本件論罪科刑法條：
《刑法第185 條之3 》
服用毒品、麻醉藥品、酒類或其他相類之物，不能安全駕駛動力
交通工具而駕駛者，處 1 年以下有期徒刑、拘役或科或併科 15
萬元以下罰金。
《刑法施行法第1 條之1 》
中華民國94年1 月7 日刑法修正施行後，刑法分則編所定罰金之
貨幣單位為新臺幣。
94年1 月7 日刑法修正時，刑法分則編未修正之條文定有罰金者
，自94年1 月7 日刑法修正施行後，就其所定數額提高為30倍。
但72年6 月26日至94年1 月7 日新增或修正之條文，就其所定數
額提高為3 倍。